【裁判字號】    98,裁,2011
【裁判日期】    980813
【裁判案由】    地價稅
【裁判全文】
最  高  行  政  法  院  裁  定
                                      98年度裁字第2011號
上  訴  人  乙○○
兼 上一 人
法定代理人  甲○○
被 上訴 人  桃園縣政府地方稅務局
代  表  人  丙○○
上列當事人間地價稅事件，上訴人對於中華民國98年5月7日臺北
高等行政法院96年度訴字第1913號判決，提起上訴，本院裁定如
下：
    主  文
上訴駁回。
上訴審訴訟費用由上訴人負擔。
    理  由
一、按對於高等行政法院判決之上訴，非以其違背法令為理由，
    不得為之，行政訴訟法第242條定有明文。依同法第243條第
    1項規定，判決不適用法規或適用不當者，為違背法令；而
    判決有同條第2項所列各款情形之一者，為當然違背法令。
    是當事人對於高等行政法院判決上訴，如依行政訴訟法第24
    3條第1項規定，以高等行政法院判決有不適用法規或適用不
    當為理由時，其上訴狀或理由書應有具體之指摘，並揭示該
    法規之條項或其內容；若係成文法以外之法則，應揭示該法
    則之旨趣，倘為司法院解釋或本院之判例，則應揭示該判解
    之字號或其內容。如以行政訴訟法第243條第2項所列各款情
    形為理由時，其上訴狀或理由書，應揭示合於該條項各款之
    事實。上訴狀或理由書如未依此項方法表明者，即難認為已
    對高等行政法院判決之違背法令有具體之指摘，其上訴自難
    認為合法。
二、本件上訴人對於臺北高等行政法院民國（下同）96年度訴字
    第1913號判決（下稱原判決）上訴，雖以：桃園縣龍潭鄉○
    ○○段348之9、348之10地號等2筆土地（下稱系爭土地）係
    依法編定之非都市土地農牧用地，依土地稅法第14條、第22
    條第1項及同法施行細則第21條第1項規定，應課徵田賦，其
    用地別既未改變，則縱有移作其他用途使用者，仍不得改課
    地價稅，原判決援引改制前行政法院87年度判字第1441號判
    決意旨，認系爭土地雖為編定之農業用地，但已變更為非農
    業用地使用，應課徵地價稅，適用法令自有不當；土地稅法
    在78年10月30日修正前後徵收田賦之要件有別，原審將之混
    為一談而為適用，且適用有違土地稅法立法本旨之財政部79
    年6月18日台財稅第790135202號函釋，自屬違背法令，基於
    課徵稅捐應本於有事實依據之公平原則，原處分及原判決依
    系爭土地92年2月12日會勘之靜態資料推定追溯變更課稅，
    自難令上訴人甘服等語，為其論據。惟核上訴狀所載內容，
    或係重述其在原審業經主張而為原判決摒棄不採之陳詞，或
    係就原審取捨證據、認定事實之職權行使事項，指摘其為不
    當，而未具體表明原判決究竟有如何合於不適用法規或適用
    不當、或有行政訴訟法第243條第2項所列各款之情形，尚難
    認為已對原判決之如何違背法令有具體之指摘。依首揭規定
    及說明，應認其上訴為不合法，應予駁回。
三、據上論結，本件上訴為不合法。依行政訴訟法第249條第1項
    前段、第104條、民事訴訟法第95條、第78條、第85條第1項
    前段，裁定如主文。
中    華    民    國    98    年    8     月    13    日
                    最高行政法院第四庭
                        審判長法官  劉  鑫  楨
                              法官  鄭  忠  仁
                              法官  黃  淑  玲
                              法官  劉  介  中
                              法官  曹  瑞  卿
以  上  正  本  證  明  與  原  本  無  異
中    華    民    國    98    年    8     月    13    日
                              書記官  吳  玫  瑩


司法院資訊處製作；財團法人民間司法改革基金會備份。
